# 上交所会计监管动态中对联营企业员工股份支付的处理

提问人：lzy19821007c 时间：2023-07-07 10:27:50
( 二二 ) 股份支付系列问题 2 【授予联营企业员工股份的会计处理】：公司向联营企业的员工授予股份，应当如何进行会计处理？案例：A公司制定股权激励计划并经股东大会批准，向A公司的联营企业B公司部分员工授予10,000份A公司股票期权。B公司章程或投资协议中未特别规定涉及股份支付的费用由A公司完全承担。A公司持有B公司40%的股权，并对其按照权益法进行后续计量。A公司向联营企业B公司员工授予的股份是否属于股份支付？A公司财务报表层面和B公司财务报表层面应当如何进行会计处理？分析：根据《企业会计准则解释第 4 号》第七条的规定，“企业集团内涉及不同企业的股份支付”中的“集团”是指母公司及其全部子公司。本案例中， B 公司是公司是 A 公司的联营企业，不能适用集团内股份支付的相关会计处理。同时，从联营企业 B 的角度，非控股股东 A 将其股份授予给 B 公司员工，该权益工具并非联营企业 B 或同一集团内其他主体的权益工具，不属于股份支付，而是接受到了一项股东捐赠。因此， B 公司财务报表层面， B 公司作公司作为服务接受方但结算义务由股东承担，属于股东捐赠，应确认职工薪酬费用和所有者权益。 A 公司财务报表层面，对于联营企业确认的费用和增加的权益，应当遵照权益法核算要求，按持股比例分享确认被投资单位的净损益以及其他权益变动。问题：此种会计处理是否准确？

回答人：chenyiwei
最终账务处理的结果可能相差不大。
联营企业能否参照适用《企业会计准则解释第 4 号》第七条集团内部现金结算股份支付相关规定的问题，在企业会计准则下无规定，但一般理解，上交所上述指引中的意见无重大不恰当之处。